# 关于交易性金融资产的公允价值变动损益和投资收益如下理解是否正确？

提问人：wufaxian 时间：2022-07-22 10:15:21
假设该资产没有交易成本，没有利息和股利。交易性金融资产在卖出前，每个资产负债表日将浮亏或浮盈计入公允价值变动损益。浮亏浮盈=资产负债表日公允价值 - 上一资产负债表日账面价值。
投资收益=卖出“总收入” - 上一资产负债表日的“交易性金融资产”账面价值。
如果以上理解正确。那么假设某一交易性金融资产 2010 年购入后 损益表有如下变动：
2011 年 公允价值变动损益 -10万
2012 年 公允价值变动损益 -12万
2013 年 投资收益 32 万
说明按照投按照投 资 成本成本计算2010-2013年投资收益一共是32-10-12=10万元。

回答人：chenyiwei
一般也可以这样理解。另外在处置当年是否需将以前年度累积的公允价值变动损益均重分类到处置当年的投资收益，目前无定论，个人是倾向于要重分类的。

提问人：wufaxian 时间：2022-07-23 21:51:05
谢谢陈老师回复。
“另外在处置当年是否需将以前年度累积的公允价值变动损益均重分类到处置当年的投资收益，目前无定论，个人是个人是 倾 向于要重分 类 的。的。”————–你的意思是你个人倾向于按照32–10-12=10万元确认 2013 年的投资收益？我理解的对么？

回答人：chenyiwei
是。

提问人：wufaxian 时间：2022-07-23 21:53:57
谢谢回复：
“之前会计处理要求，在处置时将累计形成的公允价值变动全部转入投资收益，”——————-感觉这有点不合理啊。假设资产 2011 年 2012 年公允价值变动损益都是正的。到了 2013 年卖出这些资产确认投资收益时还要讲往年正的公允价值损益搬到今年类加总计算？这不相当于把前两年已经计算过的收益重复计算了么？

回答人：chenyiwei
不涉及重复计算，只是一项重分类。其结果是投资收益项目能够反映持有期间完整的损益（按处置或结算价款与初始成本相比较），但当年度的公允价值变动损益项目的意义就不大了。

提问人：wufaxian 时间：2022-07-24 17:30:56
陈老师。我有点蒙了。 2010 年买了一个股票 2 元。
2010 年底 股票涨到 3 元 确认公允价值变动损益 1 元
2011 年底股票涨到 5 元 确认公允价值变动损益 2 元
2012 年按照 6 元卖出 当年确认投资收益 4 元？
问题是 2010 年 2011 年一共 3 元的公允价值变动损益已经随利润表进入了所有者权益表。
增加了所有者权益。然后 2012 年再确认 4 元的投资收益。再增加所有者权益 4 元。那原本挣了 4 元的股票，由于 2010 年和 2011 年的增益 3 元被重复计算了两遍。最后导致股东权益因为这一次投资 增加了“7元” 。这不是重复计算了么？

回答人：chenyiwei
借：公允价值变动损益 3 ，贷：投资收益 3 ，所以 2012 年度的公允价值变动损益是-3元，同时投资收益 4 ，当年度净收益是 1 （=4-3），也等于（6-5）。